【裁判字號】    90,交易,734
【裁判日期】    901226
【裁判案由】    過失致死
【裁判全文】
臺灣高雄地方法院刑事判決                          九十年度交易字第七三四號
    公  訴  人  臺灣高雄地方法院檢察署檢察官
    被      告  甲○○
右列被告因過失致死案件，經檢察官提起公訴（九十年度偵字第一七○一九號），本
院判決如左：
    主  文
甲○○因過失致人於死，處有期徒刑肆月，如易科罰金，以參佰元折算壹日，緩刑貳
年。
    事  實
一、甲○○考領有自小客車駕駛執照，於民國九十年六月八日上午七時十五分許，駕
    駛車牌號碼Ｐ二─八八四七號自小客車，沿高雄縣鳳山市○○路由西往東方向行
    駛，行至該路鳳西國中後門前，欲迴轉時，本應注意在劃有禁止超車線、禁止變
    換車道線之路段，不得迴車，且迴車時應注意有無來往車輛，而依當時之天候晴
    朗、有日間自然光線、市區道路○路面乾燥、無缺陷、亦無障礙物，並無不能注
    意之情事，竟疏於注意在劃有禁止超車線、禁止變換車道線之路段，貿然迴車，
    且於迴車時，亦未注意有無來往車輛。適有考領有重型機車駕照之黃清連，於飲
    酒後騎乘車牌號碼ＯＬＡ─二○五號重機車，沿高雄縣鳳山市○○路由西向東方
    向騎駛而至，亦疏未注意車前狀況，煞避不及，致直接撞及甲○○所駕駛自小客
    車之左前車身處，黃清連人車倒地，受有胸部挫傷、肋骨骨折等傷害，經送醫急
    救後，仍因肺炎併發敗血症、胸部挫傷鎖骨及肋骨骨折併發心臟穿刺傷，而延至
    同年七月十六日上午十時三十分不治死亡，而黃清連送醫急救時，並測得其血液
    中所含酒精濃度為三○○ＭＧ／ＤＬ。甲○○於肇事後，主動向據報前往現場處
    理且不知肇事者為何人之高雄縣警察局鳳山分局成功派出所警員乙○○自首坦承
    肇事而接受裁判。
二、案經高雄縣警察局鳳山分局移送台灣高雄地方法院檢察署檢察官偵查起訴。
    理  由
一、訊據被告甲○○對於右揭時、地駕車肇事，致被害人黃清連煞避不及直接撞及其
    所駕駛自小客車之左前車身處，經送醫後仍因肺炎併發敗血症、胸部挫傷鎖骨及
    肋骨骨折併發心臟穿刺傷，而延至同年七月十六日上午十時三十分不治死亡之事
    實均供承不諱，復有高雄縣警察局道路交通事故調查報告表及現場照片三張附卷
    可稽。而被害人黃清連確係因本件交通事故，經送醫急救後，仍因肺炎併發敗血
    症、胸部挫傷鎖骨及肋骨骨折併發心臟穿刺傷，而延至同年七月十六日上午十時
    三十分不治死亡，業經台灣高雄地方法院檢察官督同法醫師相驗明確，並製有相
    驗屍體證明書、驗斷書及勘驗筆錄在卷足憑。又證人即前往現場處理之員警乙○
    ○於本院審理時證稱：伊據報前去本件車禍事故現場處理，伊至案發處時被告即
    主動告知其為車主，本件為其肇事，當時現場均無移動，被害人已送醫急救等語
    屬實。
二、按在劃有禁止超車線、禁止變換車道線之路段，不得迴車，且迴車時應注意有無
    來往車輛，道路交通安全規則第一○六條第二、五款定有明文。被告於右揭時、
    地，本應注意上開規定，且依當時情形，又無不能注意之情形，竟疏未注意，即
    貿然迴車，致生本件事故，其有過失至明。本件經送請台灣省高屏澎區車輛行車
    事故鑑定委員會鑑定結果認：「被告駕駛自小客車迴轉未注意左後來車與被害人
    駕駛重機車酒醉駕車未注意車前狀況同為肇事原因」，此有台灣省高屏澎區車輛
    行車輛行車事故鑑定委員會九十年八月三十一日高屏澎鑑字第九○一三二六號函
    暨所附鑑定意見書在卷足憑。又被害人確因本件車禍受有前述傷害，經送醫急救
    後，仍因肺炎併發敗血症、胸部挫傷鎖骨及肋骨骨折併發心臟穿刺傷，而不治死
    亡等情，已如前述，是被害人既因本件車禍而死亡，與被告之過失行為間並有相
    當因果關係。綜上，本件事證明確，被告上開犯行，已堪認定。而被害人於飲酒
    後血液中所含酒精濃度為三○○ＭＧ／ＤＬ之情況下，有國軍高雄總醫院急診生
    化檢驗單乙紙在卷可按，仍貿然騎駛機車，且行經事發地點時，亦未注意車前狀
    況，致撞及被告所駕駛欲迴轉之自小客車，足認就本件車禍事故之發生亦有過失
    ，惟究未能據此解免被告前開過失之責，附此說明。
三、核被告甲○○所為，係犯刑法第二百七十六條第一項之過失致人於死罪。被告於
    肇事後，犯罪未被發覺前，主動向前往處理且尚不知肇事者為何人之高雄縣警察
    局鳳山分局成功派出所警員乙○○自首坦承肇事，並接受調查與裁判，此據證人
    即員警乙○○於本院審理時證述屬實，已如前述，是被告為對於未發覺之犯罪自
    首而受裁判，經核與刑法第六十二條前段自首之規定相符，依法應減輕其刑。爰
    審酌被告因一時疏於注意前揭道路交通安全規則之規定而駕車肇事致被害人死亡
    ，其過失之程度，被害人對於本件車禍之發生亦有上開過失，並被告於肇事後已
    與被害人家屬達成民事和解，有被害人之妻丙○○於本院審理時證述在卷，並有
    高雄縣鳳山市調解委員會調解書乙紙可憑，及犯後態度等一切情狀，量處如主文
    所示之刑，並諭知如易科罰金之折算，以資懲儆。又被告前未曾受有期徒刑以上
    刑之宣告，有台灣高雄地方法院檢察署刑案資料查註紀錄表及台灣高等法院被告
    全國前案紀錄表可按，其因一時疏失，致罹刑典，事後已坦承犯行，深具悔意，
    並與被害人家屬達成民事和解賠償被害人家屬之損害，經此偵審程序及刑之宣告
    後，應知警惕，而無再犯之虞，本院認前開所宣告之刑，以暫不執行為適當，並
    宣告緩刑二年，以啟自新。
據上論斷，應依刑事訴訟法第二百九十九條第一項前段，刑法第二百七十六條第一項
、第六十二條前段、第四十一條第一項、第七十四條第一款，罰金罰鍰提高標準條例
第一條前段、第二條，判決如主文。
本案經檢察官洪信旭到庭執行職務。
中      華      民      國      九十    年      十二    月    二十六    日
                                      臺灣高雄地方法院交通法庭
                                          法  官    洪榮家
右為正本，係照原本作成，證明與原本無異。
如不服本判決，應於送達後十日內，向本院提出上訴狀。
                                          書記官    陳寰瑛
中      華      民      國      九十    年      十二    月    二十六    日
附錄本案論罪科刑法條全文：
刑法第二百七十六條第一項：
  因過失致人於死者，處二年以下有期徒刑、拘役或二千元以下罰金。


司法院資訊處製作；財團法人民間司法改革基金會備份。
